【裁判字號】    97,上易,297
【裁判日期】    970415
【裁判案由】    詐欺
【裁判全文】
臺灣高等法院高雄分院刑事判決         97年度上易字第297號
上  訴  人
即  被  告  乙○○
                    號
上列上訴人因詐欺案件，不服臺灣高雄地方法院97年度易字第38
1 號中華民國97年2 月26日第一審判決（起訴案號：臺灣高雄地
方法院檢察署96年度偵字第30714 號），提起上訴，本院判決如
下：
     主  文
上訴駁回。
     理  由
一、公訴意旨略以：被告乙○○明知交付金融機關帳戶之存摺、
    金融卡等物予不詳之人使用，可能幫助犯罪集團掩飾或隱匿
    詐欺所得之財物，竟基於幫助詐欺之未必故意，於不詳時、
    地，將自己所有之高雄銀行鼓山分行帳號：000000000000號
    帳戶之存摺、印章、提款卡與密碼，交付予姓名年籍不詳之
    詐欺犯罪集團成員。嗣於96年7 月26日14時21分許，該犯罪
    集團成員意圖為自己不法之所有，在奇摩拍賣網站刊登拍賣
    之訊息，以誘使不知情之買家參與競標，致甲○○陷於錯誤
    不疑有他，以新臺幣8,200 元之價格得標，並旋於96年7 月
    30日上午9 時52分許，依該犯罪集團成員之指示如數匯款至
    乙○○上開帳戶內，並立即遭該犯罪集團成員提領。嗣甲○
    ○因未收到得標商品，始知受騙，因認被告係犯刑法第30條
    第1 項、第339 條第1 項之幫助詐欺取財罪嫌。
二、按案件曾經判決確定者，應為免訴之判決，倘檢察官重行起
    訴，應諭知免訴之判決，並得不經言詞辯論為之，刑事訴訟
    法第302 條第1 款、第307 條定有明文。
三、經查，上開檢察官所指被告將其所有高雄銀行鼓山分行帳號
    ：000000000000號帳戶之存摺、印章、提款卡與密碼，交付
    予姓名年籍不詳之詐欺犯罪集團成員之幫助詐欺取財犯行，
    業經臺灣臺南地方法院檢察署檢察官以96年度偵字第16622
    號聲請簡易判決處刑，並臺灣臺南地方法院於96年12月28日
    以96年簡字第4340號判處拘役30日確定在案，有上開96年度
    簡字第4340號判決書、臺灣高等法院被告前案紀錄表及原審
    依職權查詢案件確定日期之審理單在卷可稽。原審以本件檢
    察官就上開曾經判決確定之事實上同一案件，向法院重行起
    訴，揆諸前開法律規定，爰不經言詞辯論，逕為免訴判決。
四、經核原判決於法並無不合，被告上訴意旨，仍執：伊僅不小
    心遺失銀行存摺，並無犯罪之情事等詞，指摘原判決不當，
    為無理由，並不經言詞辯論為之。
據上論斷，應依刑事訴訟法第372條、第368條，判決如主文。
中    華    民    國    97    年    4     月    15    日
                  刑事第九庭    審判長法  官  莊秋桃
                                      法  官  范惠瑩
                                      法  官  謝宏宗
以上正本證明與原本無異。
本件判決不得再上訴。
中    華    民    國    97    年    4     月    16    日
                                      書記官  熊惠津
                                                      Ｆ


司法院資訊處製作；財團法人民間司法改革基金會備份。
